臺灣雲林地方法院刑事判決
                                    111年度金訴字第220號
公  訴  人  臺灣雲林地方檢察署檢察官
被      告  韓子瑋


上列被告因違反洗錢防制法案件，經檢察官提起公訴（111年度
偵字第3632號），被告於準備程序中就被訴事實為有罪之陳述，
經本院合議庭裁定由受命法官獨任行簡式審判程序，判決如下：
    主  文
韓子瑋幫助犯洗錢防制法第十四條第一項之洗錢罪，處有期徒刑
貳月，併科罰金新臺幣壹萬元，罰金如易服勞役，以新臺幣壹仟
元折算壹日。緩刑貳年，緩刑期間付保護管束。並應於本判決確
定之日起壹年內，接受法治教育課程貳場次。
    事  實
一、韓子瑋可預見將金融帳戶交予他人使用，可能作為掩飾或隱匿
    他人實施詐欺犯罪所得財物之用，竟基於幫助詐欺取財及幫
    助掩飾詐欺犯罪所得去向之不確定故意，於民國111年2月16
    日前某日，在不詳地點，將其所申辦之元大商業銀行帳號0000
    0000000000號帳戶(下稱元大銀行帳戶)，以新臺幣（下同）1
    5,000元之代價，提供某詐騙集團使用，以此方式幫助該詐
    騙集團遂行詐欺取財及洗錢犯行。該詐騙集團成員於取得韓子
    瑋之元大銀行帳戶前，即意圖為自己不法之所有，共同基於詐
    欺取財及洗錢之犯意聯絡，在「好房網」網站，刊登出租房
    屋之虛偽訊息，謝金枝、陳涵榛瀏覽上開租屋訊息，不疑有
    他，依訊息所載LINE ID，分別與該詐騙集團成員聯絡，該
    詐騙集團成員再各別向謝金枝、陳涵榛誆稱需預付訂金云云
    ，謝金枝、陳涵榛均因而陷於錯誤，謝金枝依指示於111日2
    月16日19時26分許，匯款30,000元至韓子瑋之元大銀行帳戶
    ，陳涵榛亦依指示，請其男友於同日22時2分許，匯款30,00
    0元至韓子瑋之元大銀行帳戶，均旋遭提領殆盡。而以此方式
    製造金流之斷點，致無從或難以追查前揭犯罪所得之去向。
    嗣謝金枝、陳涵榛發覺受騙報案，始查悉上情。
二、案經謝金枝、陳涵榛訴由雲林縣警察局斗南分局報告臺灣雲
    林地方檢察署檢察官偵查起訴。
    理  由
一、證據名稱：
　㈠證人即告訴人謝金枝於警詢時之證述（偵卷第11頁至第15頁
    ）。
  ㈡證人即告訴人陳涵榛於警詢時之證述（偵卷第19頁至第21頁
    ）。
　㈢證人李宥霆於偵訊時之證述（偵卷第135頁至第138頁）。
  ㈣被告之元大商業銀行帳號00000000000000號帳戶基本資料及交易
    明細各1份（偵卷第35頁至第42頁）。
  ㈤告訴人謝金枝提供之網路銀行交易明細、「好房網」網站網
    頁、建物所有權狀影本、訂金收據（偵卷第53頁至第59頁）
    。
  ㈥告訴人陳涵榛提供之訂金收據、與詐騙集團成員之LINE對話
    紀錄（偵卷第73頁至第78頁）。
  ㈦被告韓子瑋於警詢、偵訊時之供述、本院準備程序及審理時
    之自白（偵卷第23頁至第26頁、第99頁至第103頁；本院卷
    第39頁、第47頁）。
二、論罪科刑：
  ㈠核被告所為，係犯刑法第30條第1項前段、同法第339條第1項
    之幫助詐欺取財罪，及犯刑法第30條第1項前段、洗錢防制
    法第14條第1項之幫助一般洗錢罪。
  ㈡被告以一提供本件元大銀行帳戶之金融卡及密碼之行為，幫
    助詐欺集團成員詐騙告訴人謝金枝2人，同時觸犯幫助詐欺
    取財罪及幫助一般洗錢罪，為想像競合，應依刑法第55條前
    段規定，從一重論以幫助一般洗錢罪。
  ㈢被告所犯幫助詐欺、幫助一般洗錢犯行，係以幫助之意思，
    參與構成要件以外之行為，為幫助犯，依刑法第30條第2項
    規定，按正犯之刑減輕之。另洗錢防制法第16條第2項規定
    ，犯前二條之罪，在偵查或審判中自白者，減輕其刑。本件
    被告於本院審理時已坦承犯行，應依上開規定減輕其刑，並
    遞減輕之。
  ㈣爰審酌被告為圖不法利益，將其所申辦之本件元大銀行之帳
    戶之金融卡及密碼交付與他人，助長詐欺犯罪之風氣，使他
    人逃避刑事追訴，徒增被害人追償、救濟困難，並使執法人
    員難以追查詐騙集團之真實身分及不易追查贓款之流向，並
    造成告訴人2人各受有事實欄所示之財產損害，實應予非難
    ；惟念及被告無前科，堪認其素行尚佳，有臺灣高等法院被
    告前案紀錄表附卷可考，被告並未實際參與本案詐欺取財及
    一般洗錢之犯行，犯後坦承犯行，且已與告訴人2人成立和
    解、並已賠償其2人之損害，有告訴人陳涵榛於本院準備程
    序中之筆錄、本院公務電話紀錄單、郵政跨行匯款申請書、
    本院調解筆錄等在卷可稽（本院卷第50頁、第53頁、第55頁
    、第61頁），兼衡被告自陳尚在大學就學之智識程度，在火
    鍋店打工，月薪約1萬多元，與哥哥、父母親同住之家庭生
    活狀況等一切情狀，量處如主文所示之刑，併諭知罰金如易
    服勞役之折算標準，以示懲儆。
三、緩刑之宣告：
    按受2年以下有期徒刑、拘役或罰金之宣告，而有未曾因故
    意犯罪受有期徒刑以上刑之宣告之情形者，認以暫不執行為
    適當者，得宣告2年以上5年以下之緩刑，其期間自裁判確定
    之日起算。刑法第74條第1項第1款定有明文。查被告未曾因
    故意犯罪而受有期徒刑以上刑之宣告，有臺灣高等法院被告
    前案紀錄表在卷可佐，素行良好，因貪圖15,000之利益，而
    一時失慮，將上開帳戶金融卡及密碼提供給他人使用，未能
    體察其行為之嚴重性，考量被告年僅21歲，於本院審理時已
    有悔悟之心，且已與本案告訴人2人達成和解並賠償其等損
    害，告訴人2人亦向本院表示願意原諒被告，給被告緩刑機
    會等語，信被告經此偵查、審判及刑罰宣告之教訓，應知所
    警惕，應無再犯之虞，且被告目前尚在大學就學，並有在火
    鍋店打工，本院綜合各情，認實宜使被告有機會得以改過遷
    善，是以認被告所受宣告之刑，以暫不執行為適當，爰依刑
    法第74條第1項第1款規定，宣告緩刑2年，以啟自新；又為
    確保被告記取教訓並建立尊重法治之正確觀念，使其於緩刑
    期內能深知警惕，避免再度犯罪，爰依刑法第74條第2項第8
    款規定，諭知被告應於判決確定之日起1年內，接受法治教
    育課程2場次，期能培養其正確法治觀念。並依同法第93條
    第1項第2款規定，諭知被告於緩刑期間付保護管束；另如有
    違反上述負擔而情節重大者，依刑法第75條之1第1項第4款
    規定，檢察官得聲請撤銷對其所為之緩刑宣告，併予敘明。
四、沒收之說明：
    被告於本院審理時自承交付上開帳戶供他人使用時，有收受
    15,000元之價金，屬被告之犯罪所得，惟被告已分別賠償告
    訴人2人共計30,000元，故認被告之犯罪所得已合法返還被
    害人，依刑法第38條之1第5項之規定，不予宣告沒收或追徵
    。
據上論斷，應依刑事訴訟法第273條之1第1項、第299條第1項前
段，判決如主文。
本案經檢察官李鵬程提起公訴，檢察官魏偕峯到庭執行職務。
中　　華　　民　　國　　111 　年　　12　　月　　1 　　日
                  刑事第一庭   法  官  黃玥婷
以上正本證明與原本無異。
如不服本判決應於收受判決後20日內向本院提出上訴書狀，並應
敘述具體理由；其未敘述上訴理由者，應於上訴期間屆滿後20 
日內向本院補提理由書（均須按他造當事人之人數附繕本）。「
切勿逕送上級法院」。告訴人或被害人如對於本判決不服者，應
具備理由請求檢察官上訴，其上訴期間之計算係以檢察官收受判
決正本之日期為準。
中　　華　　民　　國　　111 　年　　12　　月　　1 　　日
                                書記官  邱明通
附錄本案論罪科刑法條全文
洗錢防制法第14條
有第二條各款所列洗錢行為者，處七年以下有期徒刑，併科新臺
幣五百萬元以下罰金。
前項之未遂犯罰之。
前二項情形，不得科以超過其特定犯罪所定最重本刑之刑。
中華民國刑法第30條
幫助他人實行犯罪行為者，為幫助犯。雖他人不知幫助之情者，
亦同。
幫助犯之處罰，得按正犯之刑減輕之。
中華民國刑法第339條
意圖為自己或第三人不法之所有，以詐術使人將本人或第三人之
物交付者，處五年以下有期徒刑、拘役或科或併科五十萬元以下
罰金。
以前項方法得財產上不法之利益或使第三人得之者，亦同。
前二項之未遂犯罰之。